臺灣士林地方法院民事裁定
111年度訴字第1781號
原      告  元大國際資產管理股份有限公司
法定代理人  宋耀明
代  理  人  陳小琪
被      告  蔣定和（原名：蔣文卿）
            徐滄明
視  同被告  陳明正
上列當事人間請求清償借款事件，本院裁定如下：
    主  文
本件移送臺灣臺北地方法院。
    理  由
一、按當事人得以合意定第一審管轄法院。但以關於由一定法律
    關係而生之訴訟為限。訴訟之全部或一部，法院認為無管轄
    權者，依原告聲請或依職權以裁定移送其管轄法院。民事訴
    訟法第24條第1項、第28條第1項分別定有明文。前揭關於合
    意管轄之規定，除專屬管轄外，得排斥其他審判籍而予優先
    適用（最高法院99年度台抗字第110號、103年度台抗字第91
    7號裁定意旨參照）。又債權讓與係以移轉特定債權為標的
    之契約，其受讓人固僅受讓債權，而非承受契約當事人之地
    位，惟對於債之同一性不生影響，因此附隨於原債權之抗辯
    權，亦不因債權之讓與而喪失。且所謂得對抗讓與人之事由
    ，不獨實體法上之抗辯，訴訟法上之抗辯亦包括在內，如合
    意管轄之抗辯及仲裁契約之抗辯等（最高法院87年度台抗字
    第630號裁定要旨參照）。
二、經查，原告主張被告蔣定和前向訴外人復華商業銀行股份有
    限公司（下稱復華銀行）借款新臺幣（下同）100萬元，並
    邀同被告徐滄明、視同陳明正為連帶保證人，並簽訂消費性
    （無擔保）借款約定書（下稱系爭契約），詎被告、視同被
    告皆未依約清償款項，尚欠67萬9,503元之本息暨違約金未
    付（下稱系爭債權），嗣復華銀行於民國96年8月14日更名
    為元大商業銀行股份有限公司（下稱元大銀行），元大銀行
    復於97年3月7日將該公司對系爭債權讓與原告，爰依消費借
    貸及債權讓與之法律關係，請求被告清償系爭債權等語。惟
    參以系爭契約共同條款第18條約定：「……立約人對貴行所負
    之各宗債務，合意以貴行總行及各該營業單位所在地地方為
    第一審管轄法院」，有系爭契約在卷可稽（見本院卷第38頁
    ），又復華銀行總行設於臺北市○○區○○○路0段0號、且被告
    及視同被告係於復華銀行南京東路分行（址設臺北市○○區○○
    ○路0段000號1樓）申辦系爭契約，足認系爭契約約明管轄法
    院為臺灣臺北地方法院。本件原告既主張其受讓系爭借款債
    權，而訴請被告及視同被告清償前開債務，揆諸首揭說明，
    受讓債權之原告亦應受此合意管轄約定之拘束，原告向無管
    轄權之本院起訴，顯係違誤，爰依職權將本件移送於該管轄
    法院。
三、爰裁定如主文。
中　　華　　民　　國　　111 　年　　12　　月　　5 　　日
                  民事第二庭  法　官  蔡子琪
以上正本係照原本作成。
如對本裁定抗告，應於裁定送達後10日內向本院提出抗告狀，並
繳納抗告費新臺幣1,000 元。
中　　華　　民　　國　　111 　年　　12　　月　　7 　　日
                              書記官  周苡彤